# 首付贷会在上市商业银行报表披露吗

提问人：原来你就在这里 时间：2017-02-06 19:52:50
请问各位大神，首付款加了杠杆的，比如首付贷，上市商业银行会在年报披露吗？

回答人：chenyiwei
该类业务涉嫌违规，但在上市商业银行的资产、负债、损益中占比应很小，一般理解不会单独披露。